臺灣桃園地方法院刑事判決　　　　　　　94年度訴字第1655號
公　訴　人　臺灣桃園地方法院檢察署檢察官
被　　　告　甲○○
選任辯護人　劉承斌律師
上列被告因違反槍砲彈藥刀械管制條例案件，經檢察官提起公訴
（94年度偵字第10274 號），本院判決如下：
    主  文
甲○○未經許可，持有可發射子彈具有殺傷力之改造手槍，處有
期徒刑貳年，併科罰金新臺幣伍萬元，罰金部分如易服勞役，以
新臺幣玖佰元即銀元參佰元折算壹日。緩刑伍年。扣案之改造手
槍壹支（含彈匣壹個，槍枝管制編號：0000000000號
）及直徑約八．九㎜之改造子彈參顆均沒收。
    事  實
一、緣姓名年籍不詳綽號「龍哥」之成年男子前向甲○○借款新
    臺幣三萬五千元，故於民國八十七年八、九月間某日，在彰
    化縣員林鎮或埔心鄉附近，將仿SIG SAUER 廠半自動手槍製
    造之金屬玩具手槍，更換土造金屬槍管及土造金屬槍機改造
    而成之機械性能良好，可擊發適用子彈具有殺傷力之改造手
    槍一支（含彈匣一個，獲案後槍枝管制編號：000000
    0000號）及具有殺傷力直徑約八．九㎜之改造子彈四顆
    交予甲○○以抵償前述借款債務，甲○○明知前述可發射子
    彈具有殺傷力之改造手槍及改造子彈均屬違禁物，未經許可
    ，不得非法持有，惟其仍於前開時地收受而持有之，並將前
    開槍、彈攜回桃園縣平鎮市中正里六鄰一百號原住所及桃園
    縣中壢市○○街三百零九巷二弄三十號搬遷後之住處放置。
    嗣因甲○○認前開搬遷後之住處較為狹小，恐家人查覺，欲
    將前開槍彈攜出丟棄，惟於九十四年五月二十四日凌晨五時
    四十分許，在桃園縣中壢市○○街三百五十八號前為警查獲
    ，並在其所駕車輛內扣得前述具殺傷力之改造手槍一支及改
    造子彈四顆（其中一顆經鑑定試射，尚餘三顆）。
二、案經桃園縣政府警察局中壢分局報請臺灣桃園地方法院檢察
    署檢察官偵查起訴。
    理  由
一、上揭犯罪事實，業據被告甲○○迭於警詢、偵查及本院審理
    時坦承不諱（見偵卷第七至九、三○頁、本院卷第一九、四
    五頁），並有改造手槍一支及改造子彈四顆扣案可佐，而前
    開改造槍彈，經送鑑後，認前述改造手槍一支（含彈匣一個
    ，槍枝管制編號：0000000000號）係由仿SIG SA
    UER廠半自動手槍製造之金屬玩具手槍，更換土造金屬槍管
    及土造金屬槍機改造而成之改造手槍，機械性能良好，可擊
    發適用子彈，認具殺傷力；另送鑑子彈四顆，均係具直徑約
    八．九㎜金屬彈頭之土造子彈，經採樣一顆試射，可擊發，
    認具殺傷力等情，此有內政部警政署刑事警察局九十四年六
    月七日刑鑑字第○九四○○八五六九七號槍彈鑑定書一份在
    卷可稽（見偵卷第三五至三七頁），足認被告前開自白與事
    實相符，堪以採信。本件事證明確，自應依法論科。
二、論罪科刑部分：
（一）按持有槍砲為長時間之繼續，乃行為之繼續而非狀態之繼
      續，故如未受允准，持有槍砲而無正當理由之行為持續長
      時間，於終止持有前，均在其犯罪行為實施中。其間法律
      縱有變更，其行為既繼續實施至新法施行以後，即與犯罪
      後法律有變更之情形不同，不生新舊法比較適用之問題（
      最高法院七十五年度台上字第三三七○號判決意旨參照）
      。查槍砲彈藥刀械管制條例第十一條雖先於八十九年七月
      五日修正公布（同年月七日生效），嗣於九十四年一月二
      十六日再次修正公布（同年月二十八日生效），最新修正
      公布之規定係將原條例第八條與第十條、第十一條合併修
      正移列為修正條文第八條，原條例第十、十一條刪除，依
      前揭說明，被告持有改造手槍之行為，乃行為之繼續而非
      狀態之繼續，其持有行為繼續至九十四年一月二十八日新
      法施行後，故不生行為後法律變更，應為新舊法比較之問
      題，自應適用其行為終止時之現行槍砲彈藥刀械管制條例
      第八條第四項之規定論處。另該條例第十二條之規定則未
      經修正，自無上揭說明是否有新舊法比較適用之餘地，宜
      先敘明。
（二）查被告未經中央主管機關許可無故持有前揭具殺傷力之改
      造手槍及子彈，核其所為，係犯現行槍砲彈藥刀械管制條
      例第八條第四項之未經許可持有可發射子彈具有殺傷力之
      改造手槍罪，及同條例第十二條第四項之未經許可持有子
      彈罪。被告以一行為持有前開改造手槍及子彈，係以一行
      為同時觸犯二罪名，為想像競合犯，應依刑法第五十五條
      之規定，從一重之未經許可持有可發射子彈具有殺傷力之
      改造手槍罪處斷。起訴意旨雖認被告前開持有改造手槍所
      為，經比較九十四年一月二十六日修正公布之新舊法，以
      舊法有利於被告，應適用此次修正公布前之槍砲彈藥刀械
      管制條例第十一條第四項之規定論處云云，然此部分顯有
      誤會，已如前述，故蒞庭實行公訴之檢察官已到庭陳明應
      依現行槍砲彈藥刀械管制條例第八條第四項之規定處斷，
      併此敘明。
（三）又槍砲彈藥刀械管制條例第十九條第一項原規定：「犯第
      七條、第八條、第十條、第十一條、第十二條第一項至第
      三項、第十三條第一項至第三項之罪，經判處有期徒刑者
      ，應於刑之執行完畢或赦免後，令入勞動場所，強制工作
      ，其期間為三年。」，然前開規定業於九十年十一月十四
      日修正公布之新法刪除（於同年月十六日生效），而本件
      被告係於八十七年八、九月間某日起開始持有扣案之改造
      手槍，雖係於前開舊法施行期間持有，惟舊法有關上述強
      制工作之規定既已刪除，自無庸再予以宣告強制工作，附
      此敘明。
（四）被告係因「龍哥」欲抵償前開借款，始收受由「龍哥」交
      付之改造槍彈而持有之，尚非被告主動取得扣案之改造槍
      彈，且其持有長達近七年期間亦無持該改造槍彈供己或他
      人犯罪所用，又其惟恐家人查覺前開槍彈，已決定將槍彈
      丟棄，然尚未丟棄前為警查獲，此情業據被告供承在卷，
      並有臺灣高等法院被告前案紀錄表在卷可按，是其持有本
      件槍彈既屬被動，且無供自己或他人犯罪之意圖，顯係對
      國家重典認識不夠深切，致犯此重罪，其性格尚非不可教
      化，依社會一般客觀事實足認其犯罪情狀堪可憫恕，雖宣
      告法定最低本刑有期徒刑三年，猶嫌過重，爰依刑法第五
      十九條之規定，酌予減輕其刑。
（五）爰審酌被告犯罪後全盤供出犯行不諱，態度良好，及其持
      有改造手槍一支及子彈四顆，數量亦非鉅大，暨其犯罪動
      機、目的、手段、生活狀況等一切情狀，量處如主文所示
      之刑，及就併科罰金之部分，諭知易服勞役之折算標準，
      以示懲戒。
（六）末查被告前未曾受有期徒刑以上刑之宣告，此有臺灣高等
      法院被告前案紀錄表在卷可憑，因一時失慮，偶罹刑典，
      事後已坦承犯行，深具悔意，經此刑之宣告後，應知警惕
      而無再犯之虞，本院因認暫不執行其刑為當，予以宣告緩
      刑五年，用啟自新。
三、沒收部分：
    扣案之改造手槍一支（含彈匣一個，槍枝管制編號：000
    0000000號）及直徑約八．九㎜之改造子彈三顆，業
    經鑑定具有殺傷力，已詳如前述，自屬違禁物，併依刑法第
    三十八條第一項第一款之規定宣告沒收。另鑑定所試射之子
    彈一顆，已因鑑驗試射擊發而不具殺傷力，自非違禁物，且
    非供被告預備為前揭犯行，或為前開犯行所用、所得之物，
    爰不予宣告沒收之。
據上論斷，應依刑事訴訟法第二百九十九條第一項前段，槍砲彈
藥刀械管制條例第八條第四項、第十二條第四項，刑法第十一條
前段、第五十五條、第四十二條第二項、第五十九條、第七十四
條第一款、第三十八條第一項第一款，罰金罰鍰提高標準條例第
二條，現行法規所定貨幣單位折算新臺幣條例第二條，判決如主
文。
本案經檢察官楊挺宏到庭執行職務。
中　　華　　民　　國　　94　　年　　10　　月　　11　　日
                  刑事第八庭  審判長法　官　曾家貽
                                    法  官  陳彥宏
                                    法  官  吳為平
以上正本證明與原本無異。
如不服本判決，應於送達後十日內，向本院提出上訴狀。
                                    書記官  賴朱梅
中　　華　　民　　國　　94　　年　　10　　月　　13　　日
附論罪科刑依據之法條：
現行槍砲彈藥刀械管制條例第八條第四項
未經許可，持有、寄藏或意圖販賣而陳列第一項所列槍枝者，處
三年以上十年以下有期徒刑，併科新臺幣七百萬元以下罰金。
槍砲彈藥刀械管制條例第十二條第四項
未經許可，持有、寄藏或意圖販賣而陳列子彈者，處五年以下有
期徒刑，併科新台幣三百萬元以下罰金。
